【裁判字號】    99,簡上,15
【裁判日期】    990415
【裁判案由】    詐欺
【裁判全文】
臺灣桃園地方法院刑事判決              99年度簡上字第15號
上  訴  人
即  被  告  甲○○
上列上訴人即被告因詐欺案件，不服本院98年度桃簡字第3294號
中華民國98年11月20日第一審簡易判決（檢察官聲請簡易判決處
刑案號：臺灣桃園地方法院檢察署98年度撤緩偵字第488 號）提
起上訴，經本院管轄之第二審合議庭判決如下：
    主      文
上訴駁回。
甲○○緩刑貳年。
    事實及理由
一、本案經本院審理結果，認原審以上訴人即被告甲○○犯詐欺
    取財未遂罪2 罪，事證明確，適用刑法第339 條第3 項、第
    1 項、第25條第2 項、第41條第1 項前段、第51條第6 款，
    刑法施行法第1 條之1 第1 項、第2 項前段，並審酌被告正
    值青壯，不思以正軌獲取財物，反以換貼商品條碼之方式，
    意圖以較低之價格購得較高單價之商品，參以被告欲購買之
    商品價差為新臺幣（下同）5,744 元，兼衡其素行、犯罪之
    動機目的，及犯後坦承犯行之態度，且犯行經及時發現而未
    對被害人造成實際損害等一切情狀，逕以簡易判決判處被告
    各處拘役30日，應執行拘役55日，並諭知以新臺幣1,000 元
    折算1 日之易科罰金折算標準，認事用法及量刑均無不當，
    應予維持，並引用第一審判決書記載之事實、證據及理由（
    如附件原審判決書）。
二、被告上訴意旨略以：我於犯罪當時係因喝酒及服用史蒂諾斯
    藥物所致，而被告現已進行治療戒除酒癮，並完全停用史蒂
    諾斯，且已與被害人和解，盼能減低刑期云云。惟查，原審
    就據以認定上訴人犯詐欺罪2 罪之證據及理由業已敘明綦詳
    ，復經本院審酌全案情節，認原審認事用法並無不當，量刑
    亦甚妥適，上訴人仍執其於原審中所為陳詞置辯，並無理由
    ，其上訴應予駁回。惟查，被告前未曾因故意犯罪受有期徒
    刑以上刑之宣告，此有卷附臺灣高等法院被告前案紀錄表可
    查，其因一時失慮而犯本案2 罪，且犯後已與被害人「彩虹
    魚水族館」達成和解，並賠償「彩虹魚水族館」3 萬元，此
    有和解書1 份在卷足據，堪見悔意甚殷，經此偵、審之程序
    及受罪刑之科處，自當知所警惕，信無再犯之虞，本院因認
    對其宣告之刑以暫不執行為適當，爰併諭知緩刑2 年，以啟
    自新。
三、據上論斷，應依刑事訴訟法第455 條之1 第1 項、第3 項、
    第368 條、第373 條，刑法第74條第1 項第1 款，判決如主
    文。
本案經檢察官吳美文到庭執行職務。
中    華    民    國    99    年    4     月    15    日
              刑事第十一庭審判長法  官  蔡榮澤
                                法  官  吳宗航
                                法  官  林蕙芳
以上正本證明與原本無異。
不得上訴。
                                書記官  莊凱男
中    華    民    國    99    年    4     月    23    日

司法院資訊處製作；財團法人民間司法改革基金會備份。
